【裁判字號】    89,訴緝,29
【裁判日期】    891116
【裁判案由】    搶奪等
【裁判全文】
臺灣彰化地方法院刑事判決                          八十九年度訴緝字第二九號
    公  訴  人  臺灣彰化地方法院檢察署檢察官
    被      告  乙○○
右列被告因搶奪等案件，經檢察官提起公訴（八十八年度偵字第一０九五號），本院
判決如左：
        主    文
乙○○連續以加害生命之事，恐嚇他人致生危害於安全，處有期徒刑肆月；又連續傷
害人之身體，處有期徒刑肆月；又意圖為自己不法之所有，而搶奪他人之動產，處有
期徒刑捌月。應執行有期徒刑壹年。
被訴毀損罪部分公訴不受理。
      事    實
一、乙○○與甲○○原係男女朋友關係，嗣因甲○○執意要分手，乙○○因此心生不
    滿，於民國八十七年十二月二十四日凌晨四時三十分許，前往彰化縣和美鎮道○
    路四四六號日月星辰ＫＴＶ找甲○○，因甲○○未加理會，乙○○即基於毀損之
    故意，駕駛其所有之車號Ｒ八─六五五八號自用小客車，倒車撞擊甲○○所有之
    車號Ｂ六─二二八六號自用小客車，旋即駕車離去（毀損部分業據告訴人甲○○
    撤回告訴）；惟乙○○離去後心有未甘，乃於當日早上五時許，扣甲○○之呼叫
    器，經甲○○回電，乙○○即於電話中向甲○○恫稱：若你不出來，即要放火燒
    妳台中市之房子及妳父母親在大甲鎮之房子，要燒死妳父母及家人，明天有新聞
    即知道等語，致生危害於甲○○家人生命及財產之安全，並使甲○○因而心生畏
    懼，而答應與乙○○見面，二人遂相約於當日早上六時許在彰化市○○路與建國
    北路口見面，乙○○乃駕駛其所有上開自用小客車到達，甲○○即進入乙○○車
    內，乙○○即基於傷害之故意，以手毆打甲○○，並又基於與前一恐嚇行為之概
    括犯意，向王美恫稱：要砍死妳，要把妳載到八卦山上處理掉等語，致生危害於
    甲○○生命之安全，使甲○○因而心生畏懼，乙○○並將甲○○載至彰化市○○
    ○路橋下，將其所有之自用小客車停放後換搭計程車至日月星辰ＫＴＶ換開甲○
    ○上開自用小客車後，又要求甲○○開車載其至彰化市○○○○於路途中並又基
    於與前一傷害行為之概括犯意，以手毆打甲○○，致使甲○○因而受有上唇瘀傷
    二×一公分、下唇瘀傷一×一公分、臉部瘀傷三×三公分、右下肢瘀傷二×二公
    分及擦傷０．五×一公分、左下肢瘀傷五×四公分及左上肢瘀傷二×二公分之傷
    害；嗣於當日早上十時三十分許，甲○○駕駛其上開自用小客車載同乙○○行經
    彰化市○○路與中正路口時，乙○○向甲○○表示車換由其駕駛時，甲○○即欲
    趁機逃跑，乙○○見狀欲強將甲○○拉上車，甲○○不從，乙○○即又出手毆打
    甲○○，此時適逢對街有警察巡邏車，乙○○另基於搶奪之故意，強行將甲○○
    之皮包（內有土黃色小皮包一個、駕照一張、現金新台幣（以下同）三千五百元
    ）搶取後，並將甲○○之上開自用小客車開至彰化市○○路公園停車場內停放，
    嗣經警據報處理始知上情，而乙○○因恐事跡敗露，於當日下午二時許，始自行
    至彰化縣警察局彰化分局民生路派出所說明，經警在其身上扣得甲○○所有之三
    千五百元，並經乙○○帶同警方至彰化市○○路停車場尋獲甲○○上開自用小客
    車及其皮包（均已發還）。
二、案經被害人甲○○訴由彰化縣警察局彰化分局報請台灣彰化地方法院檢察署檢察
    官偵查起訴。
    理    由
一、訊據被告林清泉固不否認傷害告訴人甲○○，惟矢口否認有何恐嚇及搶奪之犯行
    ，辯稱：伊並未恐嚇甲○○，亦未搶奪甲○○之皮包，該皮包係放在甲○○上開
    自用小客車內甲○○座位上，甲○○離去時未帶走，且當時因路上人車很多，故
    伊才將甲○○的車開走云云。惟查，右揭事實業據告訴人指訴甚詳，並有診斷證
    明書二份、贓物認領保管單一紙及照片二張在卷可稽，且證人詹士林、楊子標警
    員於偵查中到庭證稱：八十七年十二月二十四日約十時我們二人在巡邏，接到派
    出所的無線電叫有事，我們就趕過去後，看到被害人蹲在騎樓下，旁邊有圍觀的
    人，嫌犯已經跑掉了，沒有在那邊，被害人有提到被告可能會回到台中找她小孩
    報復，我們載她回到台中後沒有發現被告，她也有提到皮包被搶，後來就接到派
    出所說被告人有到派出所，事後贓款是在被告身上找到，車子在金馬公園停車場
    找回來的，皮包在車後座找到等語；參以被告於警訊中即供承：我第一次至日月
    星辰ＫＴＶ找甲○○，甲○○看到我時又進去，我一直待到甲○○下班後，在大
    門見到甲○○，甲○○向我表示二人己分手不來往，又找她做什麼，後來我又扣
    呼叫器等語，是以告訴人既於被告第一次前往日月星辰ＫＴＶ時，即不願見被告
    ，且下班後亦未理會被告，被告並倒車撞擊告訴人之自用小客車，且告訴人嗣後
    又棄車逃跑，衡之一般常情，告訴人若非遭被告恐嚇又怎會答應與被告外出，又
    告訴人皮包內之三千五百元係在被告身上查獲，若告訴人之皮包並非遭被告搶走
    ，而係被告所辯之告訴人自行將皮包放在車內，則被告何需獨將皮包內之現金取
    走，而將皮包留置車內，豈非更加引人側目，又被告恐嚇之內容，一般人聽聞即
    認對方將對己及家人之生命、財產不利，自足以使人因而心生畏懼，更何況被告
    之前又故意倒車撞擊告訴人之自用小客車，綜上所述，堪認被告所辯顯為事後卸
    責之詞，洵無可取，是以本件事證已臻明確，被告犯行堪予認定。
二、核被告所為，係犯刑法第三百零五條之恐嚇危害安全罪、第二百七十七條第一項
    之傷害罪、第三百二十五條第一項搶奪之罪。被告先後二次恐嚇及傷害之犯行，
    時間緊接，犯意概括，犯罪構成要件復相同，均為連續犯，應論以一罪，並均依
    法加重其刑。被告所犯前揭三罪，犯意各別，行為亦殊，應分論併罰。爰審酌被
    告之素行、犯罪之動機、目的、手段、所生之危害、犯罪後之態度等一切情狀，
    各量處如主文所示之刑，並定其應執行之刑。
三、按告訴乃論之罪，告訴人於第一審辯論終結前得撤回其告訴，又告訴經撤回者，
    應諭知不受理之判決，刑事訴訟法第二百三十八條第一項、第三百零三條第三款
    定有明文。查本件告訴人甲○○告訴被告乙○○於八十七年十二月二十四日凌晨
    四時三十分許，前往彰化縣和美鎮道○路四四六號日月星辰ＫＴＶ找甲○○，因
    甲○○未加理會，乙○○即基於毀損之故意，駕駛其所有之車號Ｒ八─六五五八
    號自用小客車，倒車撞擊甲○○所有之車號Ｂ六─二二八六號自用小客車，足以
    生損害於甲○○，旋即駕車離去等語，公訴人認被告係觸犯刑法第三百五十四條
    之毀損罪嫌，依同法第第三百五十七條之規定，須告訴乃論。茲據告訴人甲○○
    撤回其告訴，依照首開說明，此部分應諭知不受理之判決。
據上論斷，應依刑事訴訟法第三百零三條第三款、第二百九十九條第一項前段，刑法
第二百七十七條第一項、第三百零五條、第三百二十五條、第五十六條、第五十一條
第五款，罰金罰鍰提高標準條例第一條前段，判決如主文。
本案經檢察官郭景銘到庭執行職務。
中      華      民      國    八十九    年      十一    月      十六    日
                                    臺灣彰化地方法院刑事第二庭
    法      官  石  馨  文
右正本證明與原本無異。
如不服本判決，應於判決送達後十日內向本院提出上訴狀（須附繕本）。
告訴人或被害人對於判決如有不服具備理由請求檢察官上訴者，其上訴期間之計算係
以檢察官收受判決正本之日期為準。
                                        法院書記官  王  振  州
中      華      民      國    八十九    年      十一    月     二十三   日
刑法第三百零五條
以加害生命、身體、自由、名譽、財產之事恐嚇他人，致生危害於安全者，處二年以
下有期徒刑、拘役或三百元以下罰金。
刑法第三百二十五條
意圖為自己或第三人不法之所有，而搶奪他人之動產者，處六月以上五年以下有期徒
刑。
因而致人於死者，處無期徒刑或七年以上有期徒刑，致重傷者，處三年以上十年以下
有期徒刑。
第一項之未遂犯罰之。


司法院資訊處製作；財團法人民間司法改革基金會備份。
